ko: 가정/원예 용품 > 주방/식탁 > 주방가전 부대용품 > 와플기 부대용품: 크레페 틀; 드립 트레이; 샌드위치 틀; 와플 틀
pt-PT: Casa e jardim > Cozinha e refeições > Acessórios de aparelhos domésticos > Acessórios para máquina de waffles: Pratos para crepes; Bandejas coletoras; Pratos para sanduíches; Pratos para waffles
zh-TW: 居家和庭園 > 廚房與餐廳 > 廚房電器配件 > 鬆餅機配件: 可麗餅盤; 滴水盤; 三明治盤; 鬆餅盤
lt-LT: Namai ir sodas > Virtuvė ir valgomasis > Virtuvės prietaisų priedai > Vaflių keptuvių priedai: Lietinių plokštės; Nuvarvėjimo padėklai; Sumuštinių plokštės; Vaflių plokštės
da: Hjem og have > Køkken og spisestue > Køkkenapparater – tilbehør > Tilbehør til vaffeljern: Crêpe-plader; Drypbakker; Sandwich-plader; Vaffel-plader
cs: Dům a zahrada > Kuchyně a jídelny > Kuchyňské spotřebiče – příslušenství > Příslušenství pro vaflovače: Desky na palačinky; Odkapávací misky; Desky na sendviče; Desky na vafle
it: Casa e giardino > Cucina e pranzo > Accessori strumenti cucina > Accessori per crepiere: Piatti per crêpe; Vassoi antigoccia; Piatti per sandwich; Piatti per waffle
hr-HR: Dom i vrt > Kuhinja i blagovaonica > Pribor za kuhinjske aparate > Pribor za pekač za vafle: Ploče za palačinke; Posude za prikupljanje tekućine; Ploče za sendviče; Ploče za vafle
sl-SI: Dom in vrt > Kuhinja in jedilnica > Dodatki za kuhinjske aparate > Dodatki za pekač za vaflje: Plošče za palačinke; Pladnji za kapljanje; Plošče za sendviče; Plošče za vaflje
hu: Otthon és kert > Konyha és étkező > Konyhaigép-kiegészítők > Gofrisütő-kiegészítők: Palacsintatányérok; Csepptálcák; Szendvicstányérok; Gofritányérok
el: Σπίτι & κήπος > Κουζίνα & τραπεζαρία > Αξεσουάρ οικιακών συσκευών > Αξεσουάρ βαφλιέρας: Πλάκες για κρέπες; Δίσκοι συλλογής υγρών; Πλάκες για σάντουιτς; Πλάκες για βάφλες
es: Casa y jardín > Cocina y comedor > Accesorios para aparatos de cocina > Accesorios de sartenes para gofres: Platos para crepes; Bandejas de goteo; Platos tipo sándwich; Platos para gofres
vi: Nhà và vườn > Phòng bếp và phòng ăn > Phụ kiện đồ dùng nhà bếp > Phụ kiện khuôn bánh quế: Đĩa nướng bánh crepe; Khay Hứng Nước; Đĩa làm bánh sandwich; Đĩa nướng bánh quế
sk-SK: Dom a záhrada > Kuchyňa a jedáleň > Príslušenstvo pre kuchynské spotrebiče > Príslušenstvo pre vaflovače: Formy na francúzske palacinky; Odkvapkávacie misky; Formy na sendviče; Formy na vafle
pl: Dom i ogród > Kuchnia i jadalnia > Akcesoria do sprzętów kuchennych > Akcesoria do maszynek do gofrów: Talerze do naleśników; Tace ociekowe; Talerze do kanapek; Talerze do gofrów
fr: Maison et jardin > Arts de la table et arts culinaires > Accessoires petit électroménager > Accessoires pour gaufriers: Assiettes à crêpes; Bacs d’égouttage; Assiettes à sandwich; Assiettes à gaufres
ro-RO: Casă și grădină > Bucătărie și sufragerie > Accesorii pentru electrocasnice de bucătărie > Accesorii aparat gofre: Plite pentru clătite; Tăvi de picurare; Plite pentru sandvișuri; Plite pentru gofre
fi: Koti ja puutarha > Keittiö ja ruokailu > Keittiölaitteiden lisätarvikkeet > Vohveliraudan lisätarvikkeet: Kreppilevyt; Tippa-alustat; Leipälevyt; Vohvelilevyt
sv: Hem och trädgård > Kök och matsal > Tillbehör till köksapparater > Tillbehör för våffeljärn: Crêpetallrikar; Droppbrickor; Smörgåstallrikar; Våffeltallrikar
ru: Дом и сад > Кухня и сервировка стола > Аксессуары для кухонной техники > Аксессуары для вафельниц: Панели для блинчиков; Поддоны для капель; Панели для бутербродов; Панели для вафель
nb: Hjem og hage > Kjøkken og spiserom > Tilbehør til kjøkkenapparater > Tilbehør for vaffeljern: Crêpetallerkener; Dryppbrett; Sandwichtallerkener; Vaffeltallerkener
en: Home & Garden > Kitchen & Dining > Kitchen Appliance Accessories > Waffle Iron Accessories: Crêpe Plates; Drip Trays; Sandwich Plates; Waffle Plates
nl: Huis en tuin > Keuken en eetkamer > Accessoires voor keukenmachines > Accessoires voor wafelijzers: Pannenkoekenplaten; Lekbakken; Sandwichplaten; Wafelplaten
th: บ้านและสวน > ห้องครัวและการรับประทานอาหาร > อุปกรณ์เครื่องใช้ในครัว > อุปกรณ์เครื่องทำวาฟเฟิล: จานวางเครป; ถาดรองน้ำหยด; จานวางแซนด์วิช; จานวางวาฟเฟิล
ja: ホーム・ガーデン > キッチン・ダイニング > キッチン家電関連用品 > ワッフル焼き器用品: クレーププレート; ドリップトレイ; サンドイッチプレート; ワッフルプレート
de: Heim & Garten > Küche & Esszimmer > Zubehör für Küchengeräte > Zubehör für Waffeleisen: Crêpe-Platten; Tropfschalen; Sandwichplatten; Waffelplatten
pt-BR: Casa e jardim > Produtos de cozinha e aparelhos de jantar > Acessórios para eletrodomésticos de cozinha > Acessórios para máquina de waffle: Pratos para crepe; Bandejas coletoras; Pratos para sanduíche; Pratos para waffle
zh-CN: 家居与园艺 > 厨房/餐厅 > 厨房电器配件 > 华夫饼烤模配件: 可丽饼盘; 滴水盘; 三明治盘; 华夫饼盘
bg-BG: Дом и градина > Кухня и трапезария > Аксесоари за кухненски уреди > Аксесоари за гофретници: Плочи за палачинки; Тави за отцеждане; Плочи за сандвичи; Плочи за гофрети
tr: Ev ve Bahçe > Mutfak ve Yemek > Mutfak Aleti Aksesuarları > Gözleme Izgarası Aksesuarları: Krep Tabakları; Damlama Tepsileri; Sandviç Tabakları; Waffle Tabakları